【裁判字號】    89,易,5108
【裁判日期】    891228
【裁判案由】    贓物等
【裁判全文】
臺灣高雄地方法院刑事判決                        八十九年度易字第五一八號
    公  訴  人  臺灣高雄地方法院檢察署檢察官
    被      告  丙○○
                丁○○
右列被告因贓物等案件，經檢察官提起公訴（八十九年度偵字第一九七七二號、第二
二四八○號），本院判決如左：
    主  文
丙○○共同攜帶兇器竊盜，處有期徒刑柒月。
丁○○故買贓物，處有期徒刑參月。
    事  實
一、丙○○曾於民國八十九年間，因竊盜案件，經法院判處有期徒刑六月，緩刑三年
    ，緩刑期內付保護管束，現仍在緩刑期間，猶不知悔改，意圖為自己不法之所有
    ，於八十九年七月三十一日晚上十時許，夥同少年吳靜宜（七十三年一月十六日
    生，另由臺灣高雄少年法院審理），在高雄縣林園鄉○○村○○路○段一四○巷
    六號前，由吳靜宜擔任把風，丙○○持其所有之客觀上具有危險性，足供兇器使
    用之Ｔ型扳手一支，竊取乙○○所有之車牌ＸＴＤ－三六五號水藍色重型機車一
    輛，得手後留供己用。而丁○○明知上開ＸＴＤ－三六五號機車係丙○○竊盜所
    得之來源不明贓車，竟因其母親甲○○所有供其騎用之車牌ＧＧ２－一三九號機
    車發生車禍撞損，而基於故買贓物之犯意，於八十九年八月一日凌晨二時許，在
    高雄縣鳳山市○○街五十八號丙○○住處，以新臺幣（下同）六千元之代價（先
    給付五百元現金及以二支行動電話抵押餘款五千五百元），購得上開ＸＴＤ－三
    六五號機車之車牌及標示引擎號碼之蓋子，而由丙○○將之改裝在上開車牌ＧＧ
    二－一三九號機車上。嗣於八十九年八月三十一日下午六時許，丁○○騎乘上開
    改裝後之機車，行經高雄縣鳳山市○○○路與自強路口時，為警查獲，並查悉上
    情。
二、案經高雄市政府警察局小港分局移送臺灣高雄地方法院檢察署檢察官偵查起訴。
    理  由
一、右揭事實，業據被告丙○○、丁○○於警訊及本院審理時坦承不諱，且互核相符
    ，而被告丙○○所述右揭竊盜情節，亦核與少年共犯吳靜宜於警訊所述相符，又
    上開ＸＴＤ－三六五號係乙○○所有，而於八十九年七月三十一日晚上十時許，
    在高雄縣林園鄉○○村○○路○段一四○巷六號前，發現遭竊，乃於八十九年八
    月一日向高雄縣林園分局林園派出所報案，嗣尋獲時，該機車車牌及引擎號碼蓋
    確未能尋獲等情，已據被害人乙○○於警訊時指述綦詳，並有贓物認領保管單、
    車籍作業系統－查詢認可資料及車輛竊盜、車牌失竊資料個別查詢報表－查詢車
    輛認可資料各一紙附卷可資佐證，嗣被告丁○○騎乘上開改裝後之機車，行經高
    雄縣鳳山市○○○路與自強路口時，即因被告丁○○行跡可疑，經警盤查，才查
    悉上情一節，亦據證人即高雄市政府警察局小港分局警備隊員警蘇文宏、王敏全
    於偵查中證述甚明，是被告丙○○、丁○○前揭自白核與事實相符，自堪採信，
    至被告丙○○雖於本院審理時辯稱少年吳靜宜不知情云云，惟少年吳靜宜知悉被
    告丙○○之竊盜犯行，且一同前往並擔任把風等情，已據少年吳靜宜於警訊時供
    承明確，核與被告丙○○於警訊時所述相符，其前開所辯，顯係迴護吳靜宜之詞
    ，不足採信。本件事證明確，被告丙○○、丁○○犯行洵堪認定。
三、查Ｔ型扳手甚為堅硬，客觀上具有危險性，足以傷害人之身體，係可供兇器使用
    之工具，屬刑法第三百二十一條第一項第三款之兇器，被告丙○○竟持之竊取乙○○所有ＸＴＤ－三六五號機車一輛，核其所為，係犯刑法第三百二十一條第一
    項第三款之攜帶兇器加重竊盜罪，公訴人認Ｔ型扳手未經扣案，無從辨別是否客
    觀上可供兇器使用，而認被告係犯刑法第三百二十條第一項之罪，尚有未洽，惟
    起訴之基本事實同一，爰變更起訴法條。被告與少年吳靜宜之間，有犯意聯絡及
    行為分擔，為共同正犯。又核被告丁○○所為，係犯刑法第三百四十九條第二項
    之故買贓物罪。審酌被告丙○○、丁○○均正值青年，竟均不思上進，妄圖不勞
    而獲，被告丙○○前所犯竊盜案件，業經法院付保護管束中，有臺灣高等法院被
    告全國前案紀錄表及臺灣高雄地方法院檢察署刑案資料查註紀錄表各一件附卷可
    稽，竟未能珍惜國家寬典，改過自新，反又恣意竊取他人財物，造成被害人損失
    ，影響社會善良風俗，顯無悔意；至被告丁○○因一時貪慾圖便即故買贓車使用
    ，行為助長竊盜歪風，致使贓物追索困難，所為亦影響社會善良風俗，惟念被告
    丙○○、丁○○均未滿二十歲，思慮未周，犯罪所得之物已由被害人取回部分，
    所生損害非鉅，且被告丁○○尚無犯罪前科，有臺灣高等法院被告全國前案紀錄
    表及臺灣高雄方法院檢察署刑案資料查註紀錄表各一件附卷可稽，素行尚可，及
    其二人犯後於本院審理時坦承犯行，態度尚佳等一切情狀，各量處如主文所示之
    刑。至被告丙○○持以竊取上開機車之Ｔ型扳手一支，雖係被告所有，且為供被
    告犯罪所用之物，惟未經扣案，且被告丙○○亦於警訊時供明該Ｔ型扳手因已損
    壞而丟棄，該物又非違禁物，為免日後執行困難，爰不予宣告沒收。
據上論斷，應依刑事訴訟法第二百九十九條第一項前段、第三百條，刑法第二十八條
、第三百二十一條第一項第三款、第三百四十九條第二項，罰金罰鍰提高標準條例第
一條前段，判決如主文。
中      華      民      國      八十九    年    十二    月    二十八    日
                                  臺灣高雄地方法院刑事庭
                                      法  官  李麗珠
右正本證明與原本無異。
如不服本判決，應於判決送達後十日內，向本院提出上訴狀。
                                     書記官   陳掌珠
中     華       民      國     八十九     年    十二    月    二十九    日
附錄本案判決論罪科刑法條：
刑法第三百二十一條第一項第三款：
犯竊盜罪而有左列情形之一者，處六月以上五年以下有期徒刑：
三、攜帶兇器而犯之者。
刑法第三百四十九條第二項：
搬運、寄藏、故買贓物或為牙保者，處五年以下有期徒刑、拘役或科或併科一千元以
下罰金。


司法院資訊處製作；財團法人民間司法改革基金會備份。
